【裁判字號】    92,訴,2648
【裁判日期】    921223
【裁判案由】    搶奪等
【裁判全文】
臺灣臺中地方法院刑事判決                        九十二年度訴字第二六四八號
    公  訴  人  臺灣臺中地方法院檢察署檢察官
    被      告  丁○○
右列被告因搶奪等案件，經檢察官提起公訴（九十二年度偵字第一九二九九號），本
院合議庭裁定由受命法官獨任進行簡式審判程序，判決如左：
    主  文
丁○○連續意圖為自己不法之所有，而搶奪他人之動產，處有期徒刑壹年。
    事  實
一、丁○○意圖為自己不法之所有，基於概括之犯意，先於民國九十二年七月初某日
    ，在台中市某不詳地點，以自備之鑰匙（未查扣），竊取不詳姓名者所有不詳車
    牌之深色一二五ＣＣ重型機車一輛，再於九十二年八月十四日晚上，在台中市○
    區○○街二十號前，以自備之鑰匙（未查扣），竊取己○○所有ＦＵ二－四二五
    號一二四ＣＣ白色重型機車一輛，得手後均供為其行搶之交通工具，而連續騎乘
    竊得之前述二輛重型機車，於附表編號一至十一所示之時間、地點，趁丑○○、
    壬○○、寅○○、庚○○、甲○○、子○○、戊○○、乙○○、丙○○、癸○○
    、辛○○疏於防備之際，自後徒手搶奪丑○○等人所有如附表編號一至十一所示
    之財物（編號一至六部分係騎乘不詳姓名者所有不詳車牌之深色重型機車行搶，
    編號七至十一部分係騎乘己○○所有ＦＵ二－四二五號白色重型機車行搶），將
    搶得之現金供己花用，搶得之物品，則部分放置台中市○區○○路二六二巷二二
    之四號住處，部分棄置不詳地點。嗣於九十二年十月一日十七時三十分許，為警
    持本院核發之搜索票，在台中市○區○○路二六二巷二二之四號查獲，並起出附
    表備考欄所示丁○○搶得之物品及己○○所有ＦＵ二－四二五號重型機車一輛（
    起出之該ＦＵ二－四二五號重型機車及搶得物品已發還己○○及丑○○等人，另
    不詳姓名者所有深色重型機車前遭丁○○棄置台中市○○路旁，未尋回）。
二、案經台中市警察局移送台灣台中地方法院檢察署檢察官偵查起訴。
    理  由
一、本件被告丁○○所犯係死刑、無期徒刑、最輕本刑為三年以上有期徒刑以外之罪
    ，其於準備程序中就被訴事實為有罪之陳述，經告知簡式審判程序之旨，並聽取
    公訴人及被告之意見後，本院合議庭認為適宜而裁定由受命法官獨任進行簡式審
    判程序，先予敘明。
二、右揭犯罪事實，業據被告丁○○坦承不諱，核與被害人己○○、丑○○、壬○○
    、寅○○、庚○○、甲○○、子○○、戊○○、乙○○、丙○○、癸○○、辛○○分別於警訊及偵查中指述之情節相符，並有贓物認領保管收據十二紙及台中市
    警察局刑警隊搜索扣押筆錄一份、扣押筆錄一份、扣押物品目錄表二份、車輛失
    竊資料個別查詢報表一份、照片三十四張附卷可稽，事證明確，被告犯行已堪認
    定。
三、核被告所為，係犯刑法第三百二十條第一項之竊盜罪及同法第三百二十五條第一
    項之搶奪罪。被告先後多次竊盜及搶奪犯行，時間緊接，犯罪構成要件相同，顯
    係各基於概括之犯意反覆實施，應依連續犯之規定，分別論以一竊盜及搶奪罪，
    並加重其刑。又被告竊取不詳姓名者所有不詳車牌之深色機車及被害人己○○所
    有ＦＵ二－四二五號白色機車，係供為其行搶之交通工具，所犯上開二罪間，自
    有方法結果之牽連關係，應從一重之搶奪罪處斷，此部分檢察官認係犯意各別，
    應予分論併罰，尚有未合。爰審酌被告尚無刑事前科紀錄（見卷附台灣台中地方
    法院檢察署刑案資料查註紀錄表），連續騎乘竊得之機車二輛，行搶達十一次，
    雖已嚴重危害社會治安，並造成被害人損害，情節非輕，惟其年紀尚輕，事後並
    坦承上情，態度良好等一切情狀，處以如主文所示之刑。至被告竊取前述二輛機
    車所用之鑰匙二支，並未扣案，被告復供稱業已丟棄，為免執行困難，自不宜宣
    告沒收，併予敘明。
據上論斷，應依刑事訴訟法第二百七十三條之一第一項、第二百九十九條第一項前段
，刑法第五十六條、第三百二十條第一項、第三百二十五條、第五十五條，罰金罰鍰
提高標準條例第一條前段，判決如主文。
中      華      民      國      九十二      年    十二    月  二十三    日
                                臺灣臺中地方法院刑事第八庭
                                        法  官  鍾  堯  航
附表
編號  犯罪時間        犯罪地點      被害人    搶得財物        備考
一    九十二年七月三  台中市北區進  丑○○    皮包一個內有新  起出信用卡二
      日十九時許      化路與國泰街            台幣二千二百元  張發還被害人
                      口                      、信用卡二張及  。
                                              身分證、健保卡
                                              、駕照、法院工
                                              作證各一張。
二    九十二年七月四  台中市北區三  壬○○    皮包一個內有新  起出信用卡二
      日十九時十三分  民路與育才此            台幣一千餘元、  張、提款卡一
      許              路口                    行動電話二支、  張發還被害人
                                              信用卡二張及身  。
                                              分證、行照、駕
                                              照、學生證、提
                                              款卡各一張。
三    九十二年七月二  台中市北區學  寅○○    手提包一個內有  起出手提包一
      十九日二十二時  士路與育德街            小皮包一個、新  個、小皮包一
      十五分許        口                      台幣二千元及信  個、會員卡一
                                              用卡、工作證、  張發還被害人
                                              會員卡、健保卡  。
                                              各一張、英漢辭
                                              典一台。
四    九十二年七月三  台中市北區漢  庚○○    皮包一個內有新  起出會員卡二
      十日二十時許    口路與永興街            台幣七百元、會  張發還被害人
                      口                      員卡二張、健保  。
                                              卡一張。
五    九十二年八月五  台中市北區五  甲○○    皮包一個內有皮  起出皮夾一個
      日十九時許      權路與育才北            夾一個、新台幣  、身分證一張
                      街口                    一千餘元、信用  、健保卡二張
                                              用卡九張、身分  、會員卡一張
                                              證一張、健保卡  發還被害人。
                                              二張、簽帳卡一
                                              張、金融卡二張
                                              張、會員卡一張
                                              。
六    九十二年八月十  台中市西屯區  子○○    手提包一個、袋  起出皮夾一個
      日二十一時三十  精誠路二六號            子一個內有皮夾  發還被害人。
      分許            前                      一個、新台幣六
                                              千餘元、行動電
                                              話一支、數位相
                                              機一台及信用卡
                                              、提款卡、ＩＣ
                                              卡各一張。
七    九十二年八月十  台中市西屯區  戊○○    手提包一個內有  起出皮夾一個
      四日二十二時五  精誠路與精明            皮夾一個、新台  、紅利卡各一
      十五分許        街口                    幣二千元及信用  張發還被害人
                                              卡、提款卡、紅  。
                                              利卡各一張。
八    九十二年八月十  台中市西屯區  乙○○    手提包一個內有  起出行動電話
      九日二十一時三  精明二街四三            皮夾一個、新台  一支、印章一
      十分許          號前                    幣二千元、行動  顆發還被害人
                                              電話一支、印章  。
                                              一顆及信用卡、
                                              提款卡、身分證
                                              、健保卡各一張
                                              。
九    九十二年八月二  台中市西屯區  丙○○    手提包一個內有  起出手提包一
      十日零時許      文華路一００            皮夾一個、新台  個、皮夾一個
                      號前                    幣八千五百元、  、門診預約單
                                              信用卡三張、健  一張發還被害
                                              保卡二張及提款  人。
                                              卡、門診預約單
                                              各一張。
十    九十二年八月二  台中市北區育  癸○○    手提包一個內有  起出皮夾一個
      十八日二十時十  才北街與一中            皮夾一個、新台  發還被害人。
      分許            街口                    幣五百元、鑰匙
                                              一支及信用卡、
                                              身分證、駕照、
                                              行照、工作證、
                                              識別證、健保卡
                                              各一張。
十一  九十二年八月三  台中市北區育  辛○○    皮包一個內有皮  起出皮包一個
      十一日二十二時  北街麻葉茶館            夾一個、新台幣  、皮夾一個、
      許              前                      四百餘元、行動  行動電話一支
                                              電話一支、健保  發還被害人。
                                              二張、信用卡四
                                              張、身分證一張
                                              、提貨券一張。
右正本證明與原本無異。
如不服本判決，應於送達後十日內向本院提出上訴狀（須附繕本），上訴於台灣高等
法院台中分院。
                                        書記官
中      華      民      國      九十二      年    十二    月  二十三    日
附錄論罪科刑法條
刑法第三百二十條第一項：
意圖為自己或第三人不法之所有，而竊取他人之動產者，為竊盜罪，處五年以下有期
徒刑、拘役或五百元以下罰金。
刑法第三百二十五條第一項：
意圖為自己或第三人不法之所有，而搶奪他人之動產者，處六月以上五年以下有期徒
刑。


司法院資訊處製作；財團法人民間司法改革基金會備份。
